# 请教陈版关于新收入准则可变对价的几个问题

提问人：悠扬的心 时间：2019-06-24 22:50:01
（ 1 ）《新收入准则》关于可变对价的计量是按照期望值或最可能发生金额确定的最佳估计数和相关不确定性消除时累计已确认收入极可能不会发生重大转回的金额二者孰低计量，此处的最佳估计数同《或有事项准则》一致，“极可能” 要求概率远高于很可能，但不要求达到基本确定，而《或有事项准则》对于或有资产确认的条件是发生的概率达到基本确定的程度且金额能够可靠计量，从概率角度来看，二者是否存在矛盾？还是理解为《新收入准则》放宽了确认条件，相当于特别法优于一般法？
（ 2 ）《新收入准则》的适用范围是与客户之间的商品或服务交易合同，但不包括《新金融工具准则》规范的金融工具合同，《新金融工具准则》的适用排除范围也较《旧金融工具准则》增加了《收入准则》，因此，从适用范围来看，二者可以说是彻底做到了 “互不干涉”，执行《新金融工具准则》和《新收入准则》后，与客户之间的商品或服务交易合同的部分或者全部对价如果符合《金融工具准则》衍生工具特征的，是不是不能再按照衍生工具处理，而是按照《新收入准则》的可变对价处理？如《瑞华研究 2010~2016》
中的 “问题2-1-31（带有价格调整条款的销售收入确认问题）”。
（ 3 ）《新收入准则》中关于可变对价的处理是针对销售方而言的，在执行新准则后，如果商品或服务交易合同涉及可变对价，购买方应当如何处理？

回答人：chenyiwei
1 、不能简单地将或有对价等同于或有资产，两者的定义和适用的准则都不相同。个人理解，虽然理论上 “极可能” 的概率低于 “基本确定”，但由于实务中准确估算概率的难度较大，故仍建议对 “极可能” 的认定谨慎把握。
2 、不能这样理解。价格调整条款如果截至收入确认（商品控制权转移）时仍然生效的，则相当于一项非货币对价，应以该衍生工具于收入确认日的公允价值计入对价总额。后续衍生工具的公允价值变动属于金融工具准则的规范范围。这和以前原准则下的做法没有本质差异。
3 、购买方可以采用类似的处理方式。但考虑到谨慎原则的影响，在可变对价等方面，双方的处理可能并不对等。

提问人：leeyaaa 时间：2019-06-30 22:16:51
请教陈版，关于第三个问题，“双方处理可能并不对等” 的意思是说销售方可能尚未确认可变对价部分的收入，但是购买方可能已经确认了对应部分的费用支出吗？（针对私募基金管理业务而言）

回答人：chenyiwei
是。